---
title: "Test report"
subtitle: ""
output:
  pdf_document:
    latex_engine: xelatex
    number_sections: no
    toc: no
lang: en
fontsize: 12.5pt
geometry: "letterpaper, left=1in, right=1in, top=1in, bottom=1in"  
header-includes:
  - \usepackage{wallpaper}
  - \usepackage{fontspec}  # Import the fontspec package
  - \setmainfont{Lato-Regular.ttf}    # Set Lato as the main font
  - \usepackage{xcolor}    # Import the xcolor package
  - \usepackage{multicol}  # Import the multicol package
  - \usepackage{fancyhdr}  # Import the fancyhdr package
  - \usepackage{lastpage}
  - \usepackage[normalem]{ulem} 
  - \newcommand{\highlight}[1]{\textcolor[HTML]{0033A0}{\uline{\textcolor{black}{#1}}}}
  - \usepackage{titling}
  - \pretitle{\begin{center}\LARGE\includegraphics[width=20cm]{/Users/felipesn/Documents/R/OIM/OIM_Felipe_SN_test_data_visualization/visualization_templates/IOM-official_Logo_PRIM_BLUE.pdf}\\}
  - \posttitle{\end{center}}
  
---
\LRCornerWallPaper{1}{/Users/felipesn/Documents/R/OIM/OIM_Felipe_SN_test_data_visualization/visualization_templates/report_template.pdf}
<!--- Define Footers --->
\fancypagestyle{plain}{%
  \renewcommand{\headrulewidth}{0pt}%
  \fancyhf{}%
  \fancyfoot[R]{\textcolor{white}{Page \thepage\, of\, \pageref*{LastPage}}}
  \setlength\footskip{-47.5pt}
}
\pagestyle{plain}

\newpage
```{=latex}
\setcounter{tocdepth}{4}
\tableofcontents
```     
\newpage

```{r setup, include=FALSE}
knitr::opts_chunk$set(echo = FALSE)
```


```{r, echo=FALSE, include=FALSE, warning=FALSE, comment=FALSE}
# paquetes 
pacman::p_load(tidyverse, here, janitor, forcats, lubridate,gt,hrbrthemes, sf, ggrepel, gtExtras, ggthemes, treemapify, knitr, kableExtra)
# load(file = here("data", "clean","octubre","semana_18_23", "Enero_octubre_2023.RData"))
#  load(here("data","clean","claves_entidades_clean.RData"))
```


\newpage

# I.Introducción

La Organización Internacional para las Migraciones (OIM-ONU Migración) realiza en México acciones encaminadas al avance y al respeto de los derechos de las personas migrantes en concordancia con la letra y el espíritu de los marcos legales internacionales vinculantes para el Estado mexicano así como de sus marcos nacionales.  
 